【裁判字號】    96,易,3798
【裁判日期】    970428
【裁判案由】    竊盜
【裁判全文】
臺灣高雄地方法院刑事判決             96年度易字第3798號
公  訴  人  臺灣高雄地方法院檢察署檢察官
被      告  乙○○
上列被告因竊盜等案件，經檢察官提起公訴（96年度偵字第2843
8 、29164號），本院判決如下：
    主  文
乙○○犯竊盜罪，累犯，處有期徒刑肆月；又犯竊盜罪，累犯，
處有期徒刑肆月。應執行有期徒刑柒月。
    事  實
一、乙○○前因竊盜案件，經臺灣高等法院高雄分院以93年上易
    字第96號判處有期徒刑1 年6 月，刑前強制工作3 年確定。
    甫於民國96年7 月16日縮刑期滿執行完畢。詎其仍不知悔改
    ，分別為下列行為：
    (一)於96年10月3 日上午11時20分許，在高雄市前金區○○○
    路125 號前，見丙○○所有車牌號碼PWO-333 號機車停放該
    址，機車踏板上擺放工具包（內含鑰匙1 串、電梯鑰匙3 支
    、手電筒1 個、三用電錶1 台、挫刀2 支、扳手11支、起子
    5 支、鉗子3 支），認有機可趁，竟意圖為自己不法之所有
    ，竊取該工具包，得手後為在該處工作之清潔人員丁○○所
    發覺，於告知丙○○報警後，始悉上情。
    (二)又於96年10月10日晚上7 時15分許，在高雄市三民區○○○路288 號己○○○所經營居家小舖後門處，竟意圖為自己
    不法之所有，竊取擺放於後門處之存貨金屬鞋架，得手後正
    欲從該店後門離去，被當時在店內之房東戊○○發覺後，當
    場報警處理。
二、案經高雄市政府警察局新興分局、三民第一分局報告臺灣高
    雄地方法院檢察署檢察官偵辦起訴。
    理  由
壹、證據能力方面
    被告乙○○對檢察官所舉本判決有罪部分所列之書面及言詞
    供述證據，於準備程序均對證據能力表示無意見，本院審酌
    該等書面、言詞證據作成時之情況，認為適當，依刑事訴訟
    法第159 條之5 第1 項、第2 項之規定，本判決所列之書面
    、言詞供述證據，均有證據能力。
貳、認定犯罪事實所憑之證據及理由：
一、訊據被告乙○○固坦承96年10月3 日有在高雄市前金區○○○路125 號前停留、96年10月10日有拿取居家小舖之鞋架，
    惟矢口否認有何竊盜犯行，辯稱：96年10月3 日係在該處吸
    食強力膠，對於竊取丙○○工具包一事毫不知情；至96年10
    月10日在居家小舖外，因好奇始將金屬鞋架拿出來擺到比較
    亮的地方看云云。
二、經查，被告前揭2 次竊盜犯行之行竊過程，均據證人丁○○
    、戊○○證述明確，核與本院96年12月5 日公務電話所載被
    告查獲之過程及被害人丙○○、告訴人己○○○警詢之證述
    相符（見警二卷第5~7 頁、警一卷第3~4 頁、本院卷第52
    ~53 頁），此外，並有高雄市政府警察局新興分局、三民第
    一分局扣押筆錄、贓物認領保管單各1 份在卷可考。
三、被告雖辯稱96年10月10日在居家小舖後門處將金屬鞋架取至
    店外，係基於好奇，欲將鞋架擺到比較亮的地方觀看云云，
    惟衡酌被告行為當時係晚上7 時15分許，天色昏暗視線不佳
    ，被告如欲觀賞該鞋架，大可自店鋪正門入內，藉由店內明
    亮之光線觀賞，而非擅自自店鋪後門取走鞋架，兼衡被告於
    本件犯行前有多筆竊盜前科，有臺灣高等法院被告前案紀錄
    表在卷可憑，在經歷多次偵審程序後，對於何種行為有構成
    竊盜犯罪之虞，自難諉為不知，堪認被告96年10月10日該次
    拿取居家小舖鞋架之行為，主觀上有意圖為自己不法所有之
    竊盜犯意無訛。
四、被告雖另以其有吸食強力膠之習慣，行為當時意識不清云云
    置辯，惟觀之被告對於10月3 日該次竊盜犯行如何抵達現場
    得以清楚供稱，係用手推輪椅的輪子（見偵一卷第5 頁），
    而證人丁○○於警詢中亦證稱，其在高雄市○○○路154 號
    前從事清潔工作，看見被告坐輪椅在一台機車前停留很久，
    在搬一只工具包等語（見警一卷第4 頁），是被告於抵達現
    場時意識清醒，證人丁○○在案發現場注意被告甚久，亦均
    未提及被告有吸食強力膠之情形，是被告縱有吸食強力膠之
    情形，亦係發生在竊取行為完成後，已可認定；又被告就10
    月10日該次竊盜犯行之現場情形亦得清晰供稱：當時居家小
    舖的主人也叫我離開，金屬鞋架係自巷子旁邊拿出來的，那
    邊還有兩個學生在弄腳踏車（分別見偵二卷第4~5 頁），顯
    見被告意識清楚，並無因吸食強力膠而達「因精神障礙或其
    他心智缺陷，致不能辨識其行為違法或欠缺依其辨識而行為
    之能力顯著減低」之程度之情形，且被告於本院審理中供稱
    ：我96年8 月份開始吸食強力膠，每次吸完強力膠後就會做
    出比較奇怪的事，我以前就知道會有這種狀況（見本院卷第
    50頁背面），是縱其辯稱有吸食強力膠之行為，亦屬被告故
    意自行招致。從而，被告以竊取行為當時意識處於毫不知情
    狀態云云，即無可採。
五、此外，證人戊○○於本院審理中證稱，96年10月10日見到被
    告時，被告可撐著柺杖正常行走，輪椅則放在居家小舖後門
    口停放機車的地方（見本院卷第52頁），被告得以撐柺杖正
    常行走，更無礙於其竊取行為之實施。故被告所為前揭2 竊
    盜犯行，堪可認定。
參、論罪科刑：
    核被告乙○○先後2 次所為，均係犯刑法第320 條第1 項之
    普通竊盜罪。起訴意旨認被告前揭犯行係犯刑法第321 條第
    1 項罪嫌，惟並未於起訴書犯罪事實欄具體載明刑法第321
    條竊盜罪之加重構成要件，顯係誤載，公訴人於本院準備程
    序中業已更正起訴犯罪事實該當刑法第320 條普通竊盜罪，
    本院自毋庸再行變更起訴之法條。被告所犯上開2 罪，犯意
    各別，行為互殊，應分論併罰。查被告前因竊盜案件，經臺
    灣高等法院高雄分院以93年上易字第96號判處有期徒刑1 年
    6 月，刑前強制工作3 年確定，甫於96年7 月16日縮刑期滿
    執行完畢，有臺灣高等法院被告前案紀錄表1 份在卷可按（
    見本院卷第15~16 頁），其受徒刑之執行完畢，5 年以內故
    意再犯本案有期徒刑以上之2 罪，均為累犯，應依法在被告
    96年10月3 日、96年10月10日所犯竊盜罪刑項下均加重其刑
    。爰審酌被告前有多筆竊盜前科，有臺灣高等法院被告前案
    紀錄表1 份在卷可稽，素行非佳，其不思正途以獲取所需，
    竟率爾先後2 次竊取被害人丙○○、告訴人己○○○之財物
    ，犯後否認犯行，未見悔意，所為自應受相當刑事非難。惟
    念及前揭2 次竊盜犯行竊得之財物均已發還丙○○、己○○○（見警一卷第10頁、警二卷第19頁）、被告竊得財物之價
    值、於96年10月3 日之竊盜犯行經警查獲後短短數日，即再
    犯96年10月10日該次竊盜犯行及犯罪之動機、目的、手段、
    所生危害等一切情狀，分別量處如主文所示之刑，並定其應
    執行之刑，以資懲儆。
據上論斷，應依刑事訴訟法第273 之1 第1 項、第284 條之1 、
第299 條第1 項前段、第310 條之2 、第454 條第1 項，刑法第
320 條第1 項、第47條第1 項、第51條第5 款，刑法施行法第1
條之1 第1 項、第2 項前段，判決如主文。
本案經檢察官甲○○到庭執行職務。
中    華    民    國    97    年    4     月    28    日
                  刑事第六庭    審判長法  官   曾逸誠
                                      法  官   林柏壽
                                      法  官   王  琁
上正本證明與原本無異
如不服本判決應於收受本判決後10日內向本院提出上訴書狀，其
未敘述上訴理由者，並得於提起上訴後10日內向本院補提理由書
狀（均須按他造當事人之人數附繕本）「切勿逕送上級法院」。
中    華    民    國    97    年    4     月    28    日
                                      書記官   黃國忠
附錄本判決論罪科刑法條：
中華民國刑法第320條
（普通竊盜罪、竊佔罪）
意圖為自己或第三人不法之所有，而竊取他人之動產者，為竊盜
罪，處 5 年以下有期徒刑、拘役或 5 百元以下罰金。
意圖為自己或第三人不法之利益，而竊佔他人之不動產者，依前
項之規定處斷。
前二項之未遂犯罰之。


司法院資訊處製作；財團法人民間司法改革基金會備份。
